【裁判字號】    99,上,43
【裁判日期】    990908
【裁判案由】    侵權行為損害賠償
【裁判全文】
臺灣高等法院高雄分院民事判決            99年度上字第43號
上  訴  人    丙○○
被 上 訴人    甲○○
兼訴訟代理人  乙○○
上列當事人間請求侵權行為損害賠償事件，上訴人對於民國99年
1 月7 日臺灣高雄地方法院98年度訴字第1625號第一審判決提起
上訴，並為訴之擴張，本院於民國99年8 月25日言詞辯論終結，
判決如下：
    主  文
上訴及擴張之訴，暨假執行之聲請均駁回。
第二審及擴張之訴訴訟費用均由上訴人負擔。
    事實及理由
一、按民事訴訟法第183 條規定：「訴訟中有犯罪嫌疑牽涉其裁
    判者，法院得在刑事訴訟終結前以裁定停止訴訟程序」。所
    謂訴訟中有犯罪嫌疑牽涉其裁判，係指在民事訴訟繫屬中，
    當事人或第三人涉有犯罪嫌疑，足以影響民事訴訟之裁判，
    非俟刑事訴訟解決，民事法院即無從或難於判斷者而言，例
    如當事人或第三人於民事訴訟繫屬中涉有偽造文書、證人偽
    證、鑑定人為不實之鑑定等罪嫌，始足當之。（最高法院79
    年台抗字第218 號判例可資參照）。上訴人主張其所涉誣告
    罪嫌一案（臺灣高等法院台南分院99年度上更(二)字第66號）
    ，現在最高法院審理中，本件訴訟程序應於該誣告案件判決
    確定前，停止進行云云，查，台灣台南地方法院檢察署（下
    稱台南地檢署）認上訴人分別於民國95年2 月4 日及95年8
    月2 日誣告上訴人，涉有誣告罪嫌，遂於「95」年10月11日
    以95年度偵字第13691 號一案自動檢舉起訴，而上訴人係於
    「98」年2 月2 日提起本件訴訟，顯見上訴人所涉誣告罪嫌
    ，並非在本件訴訟中發生，尚不足以影響本件訴訟之裁判，
    依首揭說明，上訴人請求停止本件訴訟程序之進行，應屬無
    據，不予准許，核先明。
二、本件上訴人主張：被上訴人乙○○於95年9 月5 日在臺南地
    檢署95年度偵字第12369 號一案（上訴人對被上訴人提起誣
    告之告訴）結證稱：「當天，我們確實是有糾紛，但上訴人
    誣告我們妨礙（應係妨「害」）自由及傷害，我們並無他所
    指述之犯罪事實，  ．．．」、「．．．本件是丙○○誣告
    我們兩人（指被上訴人）且到處陳情，玩弄司法，我願意出
    庭作證」等語；被上訴人甲○○亦於95年9 月5 日在上開誣
    告案件結證稱：「．．．屬實。本件確實是丙○○誣告我們
    妨礙（應為妨「害」）自由及傷害，…他反而來告我們誣告
    」等語；又上訴人被台南地檢署以95年度偵字第13691 號起
    訴誣告罪後，被上訴人分別於96年1 月31日及同年2 月7 日
    在臺灣台南地方法院（下稱台南地院），就95年度訴字第15
    43號上訴人所涉誣告罪案件結證內容虛偽不實，致上訴人無
    端受有罪判刑，被上訴人所為偽證及誣告行為，已嚴重侵害
    上訴人之名譽，致上訴人受有精神上之損害，為此請求被上
    訴人連帶賠償精神慰撫金新台幣（下同）100 萬元、及上訴
    人因此支出歷次律師之酬謝金20萬元、歷次訴狀繕本費用1
    萬元、下次律師之預計酬謝金費用5 萬元及工作上之損失51
    萬元，合計共177 萬元。為此，爰依民法第184 條第1 項、
    第185 條第1 項、第195 條規定，提起本件訴訟等情。並聲
    明求為判決：(一)被上訴人應連帶給付上訴人177 萬元，及自
    起訴狀繕本送達翌日起至清償日止按週年利率5%計算之遲延
    利息。(二)願供擔保以代釋明，聲請宣告假執行。
三、被上訴人則以：被上訴人確實有為如上訴人所主張之證詞，
    但被上訴人所為之證詞均屬實在，又上訴人遭台南地檢署起
    訴誣告罪，係台南地檢署檢察官依職權自動起訴，被上訴人
    從未對上訴人提起誣告之告訴等語置辯。並答辯聲明求為判
    決：(一)駁回上訴人之訴。(二)如受不利判決願供擔保，聲請准
    予免為假執行。
四、原審為上訴人敗訴之判決，上訴人不服，提起上訴，並就精
    神慰撫金部分，再擴張請求50萬元。上訴聲明求為判決：(一)
    原判決廢棄。(二)被上訴人應連帶給付上訴人227 萬元，及自
    起訴狀繕本送達翌日起至清償日止按年息5%計算之利息。(三)
    願供擔保，請准宣告假執行。被上訴人則答辯聲明求為判決
    : 駁回上訴。
五、綜合兩造於原審及本院所提出之訴狀及陳述，本院認兩造不
    爭執事項如下:
  (一)被上訴人乙○○於95年9 月5 日在台南地檢署95年度偵字第
    12369 號誣告一案（被告即被上訴人2 人，係上訴人對被上
    訴人提出告訴）結證稱：「當天（指95年2 月4 日），我們
    確實是有糾紛，但是丙○○誣告我們妨害自由及傷害，我們
    並無他所指述之犯罪事實，... 」、「... 本件是丙○○誣
    告我們兩人（指被上訴人）且到處陳情，玩弄司法，我願意
    出庭作證」等語；並供稱：「當時我是電話給派出所警員，
    請他們派員到場協助處理，並沒有告訴之意思。... 」、「
    （有無其他意見或陳述？）本件確實是惡人先告狀，本件告
    訴人丙○○確實是誣告，請檢察官依法處理，不要讓其他的
    被害人又遭丙○○濫行告訴。」。被上訴人甲○○於當日亦
    結證稱：「（剛才證人乙○○偵訊所述是否屬實? ）屬實。
    本件確實是丙○○誣告我們妨害自由及傷害，我們並沒有告
    訴丙○○任何犯行，他反而來告我們誣告。」；並供稱：「
    （關於本件告訴人丙○○指述妳有誣告他之事實，有無意見
    ？）不確實，我並沒有告他，本件事發時，是乙○○打電話
    報案，請警員出來協助處理，並沒有要告訴。... 」、「（
    妳是否認為本件丙○○是誣告妳？）確實，我希望檢察官依
    法處理，...。」等語。
  (二)被上訴人分別於96年1 月31日、同年2 月7 日在台南地院審
    理95年度訴字第1543號上訴人所犯誣告罪一案時證稱如下：
  1.被上訴人甲○○於於96年1 月31日到庭結證稱：「．．．我
    上車後，他（指上訴人）車子沒有熄火，一直要開走，我動
    手拔鑰匙熄火，所以當時有跟他發生拉扯。」、「（在拉扯
    時，乙○○人在何處? ）一開始我沒有看到乙○○，在拉扯
    時，他（指乙○○）指右前座的車門打開，他走到被告（指
    上訴人）駕駛座旁，因為駕駛座的窗戶是關著，我不知道乙
    ○○有跟被告講什麼。」、「（警察到達之前，你們三人有
    無談論要被告（指上訴人）還錢的事情? ）沒有，乙○○請
    他好好跟我談還我錢的事。」、「（是否是你跟乙○○聯合
    搶鑰匙，警察來你才下車? ）不是。」「（你為何要搶他的
    車鑰匙？）我要叫他熄火。」、「（鑰匙拔出來後，落入何
    人手中？）剛拔出來時，是在我手中，後來又被他（指上訴
    人）搶回去。」、「鑰匙已經落入我手中時，這時，乙○○
    將車門打開，乙○○叫我下車，那時我和被告（指上訴人）
    仍持續拉扯，結果鑰匙就落入被告手中。」、「（乙○○有
    沒有開門進來幫你搶鑰匙? ）沒有，那個車子太小了。」、
    「〔上訴人問：你在警訊中說我（指上訴人）寫存證信函給
    你跟你要八十萬，後來又說如果不配合，改跟你要一佰萬，
    我有講過這種話嗎? 〕他的存證信函有附卷，他剛剛講的部
    分是在電話中講的，我沒有通聯紀錄無法舉證。他在電話中
    說他不是要告我，他是要告乙○○，如果乙○○拿出錢，就
    可以還我債務。」、「... 不願意被他（指上訴人）直接帶
    到飯店....」、「〔當天在派出所作筆錄時，有無聽聞被告
    （指上訴人）表示手受傷? 〕沒有。」等語。
  2.被上訴人乙○○於96年2 月7 日到庭結證稱：「甲○○告訴
    我說丙○○要帶他去飯店，他怕被帶走而沒有辦法求救，..
    ..」、「看到甲○○進入車子裡不久，他們（指上訴人與甲
    ○○）就在拉址，我就馬上過去將副駕駛座的車門打開，讓
    甲○○有逃生的機會。」、「車門拉開後，我就撥電話給永
    康派出所，因為那個地方距永康派出所較近，我就走到駕駛
    座旁，請他（指上訴人）開門下來好好談。」、「（警察來
    之前，有無向被告（指上訴人）說若不給錢，就要報警? ）
    沒有，是請他下來好好協調。」、「（到派出所後，為何向
    員警表示有人很惡質? ）表示這種行為很過份，．．。」、
    「〔你本人有沒有伸手去幫甲○○搶被告（指上訴人）的鑰
    匙？）沒有。」、「（甲○○在你打開車門後，到警察到達
    前，是何時下車的？）想不起來，但是他在我打開車門後，
    隔一下子有下來站在旁邊，... 」、「我是輕聲對他（指上
    訴人）請他將車窗打開」等語。
六、綜合兩造於原審及本院所提出之訴狀及陳述，本院認兩造爭
    執事項如下? (一)被上訴人於95年9 月5 日在台南地檢署95年
    度偵字第12369 號一案，及被上訴人分別於96年1 月31日、
    同年2 月7 日在台南地院審理95年度訴字第1543號一案所為
    之上開證詞，是否虛偽不實，不法侵害上訴人之名譽？上訴
    人請求被上訴人連帶給付精神慰撫金150 萬元、歷次律師之
    酬謝金20萬元、歷次訴狀繕本費用1 萬元、下次律師之預計
    酬謝金費用5 萬元及工作上之損失51萬元，有無理由? (二)被
    上訴人有無誣告上訴人之行為？如有，被上訴人之行為是否
    有不法侵害上訴人名譽權？上訴人得請求之精神慰撫金數額
    應以若干為適當？茲就此爭執事項分述如下:
（一）被上訴人於95年9 月5 日在台南地檢署95年度偵字第1236
      9 號（上訴人告被上訴人誣告）一案，及被上訴人分別於
      96年1 月31日、同年2 月7 日在台南地院審理95年度訴字
      第1543號一案（上訴人遭台南地檢署主動偵辦誣告）所為
      之上開證詞，是否虛偽不實，不法侵害上訴人之名譽？上
      訴人請求被上訴人連帶給付精神慰撫金150 萬元、歷次律
      師之酬謝金20萬元、歷次訴狀繕本費用1 萬元、下次律師
      之預計酬謝金費用5 萬元及工作上之損失51萬元，有無理
      由?
    1.查，上訴人於95年2 月4 日對被上訴人提出妨害自由、傷
      害、妨害名譽、恐嚇等告訴，經台南地檢署以95年度偵字
      第5672號偵辦結果，認妨害自由、傷害及恐嚇罪部分，除
      了上訴人片面之指訴外，尚無其他證據可資證明被上訴人
      有上開犯行；公然侮辱部分，則認為被上訴人並無公然侮
      辱之故意，而為不起訴處分，上訴人不服，聲請再議，經
      臺灣高等法院台南分院檢察署（下稱台南高分檢）以95年
      度上聲議字第466 號駁回其再議之聲請而告確定。又上訴
      人於95年8 月2 日具狀對被上訴人提出誣告之告訴，經台
      南地檢署以95年度偵字12369 號偵辦結果認被上訴人並無
      對上訴人提出告訴之紀錄，上訴人所指訴被上訴人誣告犯
      行內容顯係虛擬，且查無其他積極確切之證據足認被上訴
      人有何誣告犯行，而為不起訴處分，上訴人不服，聲請再
      議，經台南高分檢以95年度上聲議字第823 號駁回其再議
      之聲請而告確定。另台南地檢署以：上訴人明知其與被上
      訴人甲○○間因為債務糾紛之事，於95年2 月4 日晚上10
      時許，由其邀甲○○至臺南縣永康市○○○路363 號前協
      商，乙○○則陪同甲○○到場，被上訴人到場後，雙方因
      言語齟齬發生糾葛，上訴人竟基於意圖使被上訴人受刑事
      追訴之犯意，捏造被上訴人有傷害、妨害自由、妨害名譽
      、恐嚇及誣告之不實事項，於同日晚上10時某分許，先撥
      打「110 」報案電話向警報案；復於同日晚上10時50分至
      臺南縣警察局永康分局提出告訴，誣指被上訴人涉犯上揭
      犯行，嗣經該署檢察官偵查後，就被上訴人涉犯傷害、妨
      害自由、妨害名譽、恐嚇犯行部分以95年度偵字第5672號
      為不起訴處分確定；上訴人嗣於95年8 月2 日具狀向台南
      地檢署提起刑事告訴暨再行起訴聲請狀誣指被上訴人涉犯
      誣告犯行，此部分亦經台南地檢署以95年度偵字第12369
      號為不起訴處分，而認上訴人涉犯誣告罪嫌，自動檢舉偵
      辦，以95年度偵字第13691 號起訴上訴人，台南地院以95
      年度訴字第1543號判處有期徒刑4 年8 月，上訴人不服提
      起上訴，經臺灣高等法院台南分院（下稱台南高分院）以
      96年度上訴字第379 號判決撤銷原判決，改判處有期徒刑
      1 年，上訴人及台南高分檢檢察官均提起上訴，經最高法
      院以96年度台上字第7081號判決撤銷上開台南高分院之判
      決，發回台南高分院更審，台南高分院以97年度上更(一)字
      第8 號判處有期徒刑2 年，減為有期徒刑1 年，上訴人不
      服提起上訴，經最高法院以99年度台上字第1466號判決撤
      銷上開台南高分院之判決，發回台南高分院更審，台南高
      分院以99年度上更(二)字第66號判處無罪，台南高分檢檢察
      官不服，提起上訴，現由最高法院審理中等情，業經本院
      依職調閱上開偵查卷及刑事卷查明屬實，並有不起訴處分
      書及刑事判決書在卷可證，自堪認屬實。
    2.按當事人主張有利於己之事實者，就其事實有舉證之責任
      ，民事訴訟法第277 條前段定有明文。查，被上訴人乙○
      ○於95年9 月5 日在台南地檢署95年度偵字第12369 號誣
      告一案結證稱：「當天，我們確實是有糾紛，但是丙○○
      誣告我們妨害自由及傷害，我們並無他所指述之犯罪事實
      ，... 」、「... 本件是丙○○誣告我們兩人（指被上訴
      人）且到處陳情，玩弄司法，我願意出庭作證」等語；並
      供稱：「當時我是電話給派出所警員，請他們派員到場協
      助處理，並沒有告訴之意思。... 」、「（有無其他意見
      或陳述？）本件確實是惡人先告狀，本件告訴人丙○○確
      實是誣告，請檢察官依法處理，不要讓其他的被害人又遭
      丙○○濫行告訴。」。被上訴人甲○○於當日亦結證稱：
      「（剛才證人乙○○偵訊所述是否屬實? ）屬實。本件確
      實是丙○○誣告我們妨害自由及傷害，我們並沒有告訴丙
      ○○任何犯行，他反而來告我們誣告。」；並供稱：「（
      關於本件告訴人丙○○指述妳有誣告他之事實，有無意見
      ？）不確實，我並沒有告他，本件事發時，是乙○○打電
      話報案，請警員出來協助處理，並沒有要告訴。... 」、
      「（妳是否認為本件丙○○是誣告妳？）確實，我希望檢
      察官依法處理，... 。」等語，業經本院依職權調閱上開
      偵查卷查明屬實，且為兩造所不爭執，固堪認屬實，惟被
      上訴人辯稱: 其等所為之上開證述均屬實在，並無偽證等
      語，依上開民事訴訟法第277 條前段之規定，自應由上訴
      人就被上訴人所為之上開證述係屬不實負舉證責任。查，
      依被上訴人所為之上開證述內容觀之，其等證述內容大抵
      相符，而上訴人迄未舉證證明被上訴人所為之上開證述有
      何不實之處，尚難因被上訴人所為之上開證述，與上訴人
      主觀上之認知不同，即認虛偽不實，此外，上訴人亦未舉
      證證明被上訴人有對其提出何告訴，是難認被上訴人有對
      之為誣告之舉，是上訴人主張被上訴人所為之上開證述係
      虛偽不實，且對伊誣告，致上訴人名譽權受有損害云云，
      不足採信。
    3.次查，被上訴人乙○○於95年9 月5 日在台南地檢署95年
      度偵字第12369 號誣告一案供稱：「當時我是電話給派出
      所警員，請他們派員到場協助處理，並沒有告訴之意思。
       ...」、「（有無其他意見或陳述？）本件確實是惡人先
      告狀，本件告訴人丙○○確實是誣告，請檢察官依法處理
      ，不要讓其他的被害人又遭丙○○濫行告訴。」等語；被
      上訴人甲○○於當日供稱：「（關於本件告訴人丙○○指
      述妳有誣告他之事實，有無意見？）不確實，我並沒有告
      他，本件事發時，是乙○○打電話報案，請警員出來協助
      處理，並沒有要告訴。... 」、「（妳是否認為本件丙○
      ○是誣告妳？）確實，我希望檢察官依法處理，... 。」
      等語，業經本院依職權調閱上開偵查卷查明屬實，且為兩
      造所不爭執，自堪認屬實。又依上開對話內容可知，被上
      訴人僅係針對上訴人對其等所為之誣告告訴提出答辯，表
      明其等未曾對上訴人為任何告訴，係上訴人誣告其等誣告
      ，尚難認被上訴人對上訴人有提出任何誣告之告訴，何況
      台南地檢署檢察官於偵辦上訴人對被上訴人所提出之妨害
      自由、傷害、妨害名譽、恐嚇及誣告等告訴案件時，發現
      上訴人涉犯誣告罪嫌，而「自動檢舉」偵辦，並以95年度
      偵字第13691 號起訴上訴人，已如前述，並非被上訴人對
      上訴人有提出誣告之告訴。另證人即台南縣警察局永康分
      局永康派出所（下稱永康派出所）員警王昭智於台南高分
      院審理97年度上更(一)字第8 號上訴人所涉犯誣告罪一案時
      雖證稱: 被上訴人於95年2 月4 日當場說，與上訴人有債
      務糾紛，上訴人騙其等錢，要告上訴人詐欺，伊告訴被上
      訴人這是債務糾紛，派出所不受理債務糾紛，請被上訴人
      到民事庭去告，所以沒有受理這部分等情，有筆錄影本在
      卷可證，是被上訴人於永康派出所拒絕受理後，即未再對
      上訴人再提出任何詐欺告訴，故被上訴人主張其等未對上
      訴人提出任何告訴，難謂有何不實，此外，上訴人迄未舉
      證證明被上訴人所為之上開供述有何不實之處，及被上訴
      人有對其提出任何不實之告訴，從而上訴人主張被上訴人
      所為之上開供述，係虛偽不實及對伊誣告，致伊名譽權受
      有損害云云，尚難採信。
    4.又查，被上訴人分別於96年1 月31日、同年2 月7 日在台
      南地院審理95年度訴字第1543號上訴人所犯誣告罪一案時
      證稱如下：被上訴人甲○○於於96年1 月31日到庭結證
      稱：「．．．我上車後，他（指上訴人）車子沒有熄火，
      一直要開走，我動手拔鑰匙熄火，所以當時有跟他發生拉
      扯。」、「（在拉扯時，乙○○人在何處? ）一開始我沒
      有看到乙○○，在拉扯時，他（指乙○○）指右前座的車
      門打開，他走到被告（指上訴人）駕駛座旁，因為駕駛座
      的窗戶是關著，我不知道乙○○有跟被告講什麼。」、「
      （警察到達之前，你們三人有無談論要被告（指上訴人）
      還錢的事情? ）沒有，乙○○請他好好跟我談還我錢的事
      。」、「（是否是你跟乙○○聯合搶鑰匙，警察來你才下
      車? ）不是。」「（你為何要搶他的車鑰匙？）我要叫他
      熄火。」、「（鑰匙拔出來後，落入何人手中？）剛拔出
      來時，是在我手中，後來又被他（指上訴人）搶回去。」
      、「鑰匙已經落入我手中時，這時，乙○○將車門打開，
      乙○○叫我下車，那時我和被告（指上訴人）仍持續拉扯
      ，結果鑰匙就落入被告手中。」、「（乙○○有沒有開門
      進來幫你搶鑰匙? ）沒有，那個車子太小了。」、「〔你
      在警訊中說我（指上訴人）寫存證信函給你跟你要八十萬
      ，後來又說如果不配合，改跟你要一佰萬，我有講過這種
      話嗎? 〕他的存證信函有附卷，他剛剛講的部分是在電話
      中講的，我沒有通聯紀錄無法舉證。他在電話中說他不是
      要告我，他是要告乙○○，如果乙○○拿出錢，就可以還
      我債務。」、「... 不願意被他（指上訴人）直接帶到飯
      店....」、「（當天在派出所作筆錄時，有無聽聞被告（
      指上訴人）表示手受傷? ）沒有。」等語。被上訴人乙
      ○○於96年2 月7 日到庭結證稱：「甲○○告訴我說丙○
      ○要帶他去飯店，他怕被帶走而沒有辦法求救，.. .. 」
      、「看到甲○○進入車子裡不久，他們（指上訴人與甲○
      ○）就在拉址，我就馬上過去將副駕駛座的車門打開，讓
      甲○○有逃生的機會。」、「車門拉開後，我就撥電話給
      永康派出所，因為那個地方距永康派出所較近，我就走到
      駕駛座旁，請他開門下來好好談。」、「（警察來之前，
      有無向被告（指上訴人）說若不給錢，就要報警? ）沒有
      ，是請他下來好好協調。」、「（到派出所後，為何向員
      警表示有人很惡質? ）表示這種行為很過份，．．。」、
      「〔你本人有沒有伸手去幫甲○○搶被告（指上訴人）的
      鑰匙？）沒有。」、「（甲○○在你打開車門後，到警察
      到達前，是何時下車的？）想不起來，但是他在我打開車
      門後，隔一下子有下來站在旁邊，... 」、「我是輕聲對
      他（指上訴人）請他將車窗打開」等情，業經本院依職權
      調閱上開刑事卷查明屬實，且為兩造所不爭執，自堪認屬
      實。依上開被上訴人證述之內容觀之，均係述95年2 月
      4 日兩造發生糾紛之經過，且證述內容大抵相符，參以上
      訴人對被上訴人提出妨害自由、傷害、妨害名譽、恐嚇、
      誣告等告訴，業經不起訴處分確定，已如前述，是被上訴
      人所為之上開證述，應堪採信，尚難因被上訴人之上開證
      述與上訴人陳述內容不一，即認被上訴人之上開證述係屬
      虛偽不實，此外，上訴人未能舉證證明被上訴人之上開證
      述有何虛偽不實之處，是上訴人主張被上訴人所為之上開
      證述係虛偽不實，不法侵害伊之名譽，應連帶賠償伊精神
      慰撫金150 萬元、歷次律師之酬謝金20萬元、歷次訴狀繕
      本費用1 萬元、下次律師之預計酬謝金費用5 萬元及工作
      上之損失51萬元，應屬無據，不予准許。
（二）被上訴人有無誣告上訴人之行為？如有，被上訴人之行為
      是否有不法侵害上訴人名譽權？上訴人得請求之精神慰撫
      金數額應以若干為適當？
      查，上訴人主張被上訴人有誣告伊云云，為被上訴人所否
      認，並辯稱: 其等未曾對上訴人提出任何刑事告訴，何來
      誣告等語，是被上訴人既否認有誣告上訴人之情事，依民
      事訴訟法第277 條前段之規定，自應由上訴人負舉證責任
      ，惟上訴人迄尚未舉證證明被上訴人有對其為誣告之行為
      ，參以台南地檢95偵字第12369 號處分書亦載明，查無被
      上訴人對上訴人提出告訴之紀錄，從而上訴人以被上訴人
      對伊誣告，致伊名譽受損，請求被上訴人連帶賠償精神慰
      撫金，應屬無據，不予准許。
（三）綜上，上訴人依民法第184 條第1 項、第185 條第1 項、
      第195 條之規定，請求被上訴人連帶給付227 萬元，並自
      起訴狀繕本送達翌日起至清償日止，按週年利率5%計算之
      遲延利息，難謂有據，不予准許。
七、綜上所述，上訴人依民法第184 條第1 項、第185 條第1 項
    、第195 條之規定，請求被上訴人連帶給付227 萬元，並自
    起訴狀繕本送達翌日起至清償日止，按週年利率5%計算之遲
    延利息，為無理由，不予准許。其假執行之聲請亦失所附麗
    ，應併予駁回。原審就上開不予准許中之177 萬元本息部分
    ，為上訴人敗訴之判決，及駁回其假執行之聲請，於法尚無
    不合。上訴意旨指摘原判決不當，求予廢棄改判，為無理由
    ，與擴張部分，均應予駁回。
八、本件事證已臻明確，兩造其餘攻擊防禦方法於本件判決結果
    不生影響，故不再一一論述，併此明。
九、據上論結，本件上訴及擴張之訴均為無理由，依民事訴訟法
    第449 條第1 項、第78條，判決如主文。
中    華    民    國    99    年    9     月    8     日
                            民事第三庭
                                審判長法官  張國彬
                                法      官  吳登輝
                                法      官  鄭月霞
以上正本證明與原本無異。
如對本判決上訴，須於判決送達後20日內向本院提出上訴狀，其
未表明上訴理由者，應於上訴後20日內向本院提出上訴理由書（
均須按他造當事人之人數附繕本）。上訴時應提出委任律師或具
有律師資格之人之委任狀，並依附註條文規定辦理。如委任律師
提起上訴者，應一併繳納上訴審裁判費。
中    華    民    國    99    年    9     月    8     日
                                書  記  官  白  蘭
附註：
民事訴訟法第466 條之1 ：
對於第二審判決上訴，上訴人應委任律師為訴訟代理人，但上訴
人或其法定代理人具有律師資格者，不在此限。
上訴人之配偶、三親等內之血親、二親等內之姻親，或上訴人為
法人、中央或地方機關時，其所屬專任人員具有律師資格並經法
院認適當者，亦得為第三審訴訟代理人。
第1 項但書及第2 項情形，應於提起上訴或委任時釋明之。

司法院資訊處製作；財團法人民間司法改革基金會備份。
